Config:
  hfst:
    Gen: ../../../src/generator-gt-norm.hfst
    Morph: ../../../src/analyser-gt-norm.hfst
  xerox:
    Gen: ../../../src/generator-gt-norm.xfst
    Morph: ../../../src/analyser-gt-norm.xfst
    App: lookup




Tests:

# todo:
# Proofread the gold standard (below)
# Then: run analyser, then correct. 


  Verb - mõõnnâd: # Verb 'to go' - full paradigm
     mõõnnâd+V+Inf: mõõnnâd
     mõõnnâd+V+Ind+Prs+Sg1: mõõnam
     mõõnnâd+V+Ind+Prs+Sg2: mõõnak
     mõõnnâd+V+Ind+Prs+Sg3: mâânn
     mõõnnâd+V+Ind+Prs+Pl1: mõõnnâp
     mõõnnâd+V+Ind+Prs+Pl2: mõõnnveˊted
     mõõnnâd+V+Ind+Prs+Pl3: mâˊnne
     mõõnnâd+V+Ind+Prs+4: mõõnât
     mõõnnâd+V+Ind+Prs+ConNeg: mõõn
     mõõnnâd+V+Ind+Prt+Sg1: mõˊnnem
     mõõnnâd+V+Ind+Prt+Sg2: mõˊnniǩ
     mõõnnâd+V+Ind+Prt+Sg3: mõõni
     mõõnnâd+V+Ind+Prt+Pl1: mõõnim
     mõõnnâd+V+Ind+Prt+Pl2: mõõnid
     mõõnnâd+V+Ind+Prt+Pl3: mõˊnne
     mõõnnâd+V+Ind+Prt+4: mõˊnneš
     mõõnnâd+V+PrfPrc: mõõnnâm


